臺灣彰化地方法院刑事判決　　　　　　 100年度訴字第1321號
公　訴　人　臺灣彰化地方法院檢察署檢察官
被　　　告　施品丞
上列被告因違反毒品危害防制條例案件，經檢察官提起公訴（10
0 年度毒偵字第1869號、100 年度毒偵字第1873號），本院依簡
式審判程序判決如下：
    主  文
施品丞施用第二級毒品，累犯，處有期徒刑參月；又施用第一級
毒品，累犯，處有期徒刑捌月，扣案之第一級毒品海洛因壹包（
驗餘淨重零點貳伍捌玖公克）、用於包裝前述毒品所用內含海洛
因殘渣空包裝袋壹個，及含有第一級毒品海洛因成分之殘渣袋壹
個，均沒收銷燬之。應執行有期徒刑拾月，扣案之第一級毒品海
洛因壹包（驗餘淨重零點貳伍捌玖公克）、用於包裝前述毒品所
用內含海洛因殘渣空包裝袋壹個，及含有第一級毒品海洛因成分
之殘渣袋壹個，均沒收銷燬之。
    犯罪事實及理由
一、犯罪事實：
  (一)施品丞前於民國96年間，因施用毒品案件，經本院以96年度
    毒聲字第300 號裁定送觀察、勒戒後，認無繼續施用毒品之
    傾向，於96年8 月29日執行完畢釋放，並由臺灣彰化地方法
    院檢察署檢察官以96年度毒偵字第2443號為不起訴處分確定
    。又於97年間，因施用毒品案件，分別經本院以97年度易字
    第1544號判決判處有期徒刑3 月、以97年度訴字第2443號判
    決判處有期徒刑6 月，如易科罰金，均以新臺幣（下同）1,
    000 元折算1 日確定；上開2 案，嗣經本院以98年度聲字第
    57號裁定，定其應執行刑為有期徒刑8 月確定，於98年2 月
    15日入監執行，迄98年6 月26日因大法官會議第662 號解釋
    之適用而出監，並因本院以98年度聲字第1959號裁定上開有
    期徒刑8 月得以1,000 元折算1 日之折算標準易科罰金，而
    得以易科罰金之方式執行所餘刑期；然被告並未繳納易科罰
    金之款項，嗣經臺灣彰化地方法院檢察署通緝後，始於99年
    1 月19日緝獲並發監執行所餘刑期，並於99年5 月5 日因縮
    短刑期執行完畢翌日出監。
  (二)施品丞基於施用第二級毒品甲基安非他命之犯意，於99年12
    月3 日上午7 時許，在彰化縣彰化市建國科技大學附近之「
    獵網」網咖之廁所內，以將第二級毒品甲基安非他命置於玻
    璃管內，以火燒烤吸食所產生煙霧之方式，施用第二級毒品
    甲基安非他命1 次。
  (三)施品丞另又基於施用第一級毒品海洛因之犯意，於99年12月
    4 日下午1 時許，在臺中市某處，以將第一級毒品海洛因粉
    末摻入香菸內點燃吸食之方式，施用第一級毒品海洛因1 次
    。
  (四)嗣於99年12月4 日下午4 時50分許，在臺中市○○區○○路
    1 段117 巷9 號為警查獲，並扣得海洛因1 包（淨重0.2592
    公克，驗餘淨重0. 2589 公克）、含有海洛因之殘渣袋1 個
    ，及與本案施用毒品無關之行動電話1 支，經其同意由員警
    採集其尿液送驗，檢驗結果確呈安非他命、甲基安非他命、
    可待因及嗎啡陽性反應，然施品丞為掩飾其身分及逃避刑事
    責任，乃冒「許存宏」之名應訊，致臺灣臺中地方法院檢察
    署檢察官以「許存宏」涉有施用第一級毒品海洛因、第二級
    毒品甲基安非他命之罪嫌，向臺灣臺中地方法院聲請觀察、
    勒戒，並經臺灣臺中地方法院裁定「許存宏」應送勒戒處所
    觀察、勒戒，惟經許存宏本人向臺灣高等法院臺中分院提出
    抗告，臺灣臺中地方法院旋將「許存宏」於警詢時留存之署
    押、指紋，送請內政部警政署刑事警察局鑑定後，發現與施
    品丞檔存指紋卡右食指指紋相符，始查悉上情（施品丞此部
    分之偽造文書之犯行，業經本院以100 年度簡字第1844號判
    決判處有期徒刑5 月確定）。
二、訊據被告施品丞對於上揭時、地施用第一級毒品海洛因、第
    二級毒品甲基安非他命，及如何經警查獲之事實坦承不諱，
    而被告於99年12月4 日為警所採集之尿液經送中山醫學大學
    附設醫院鑑驗，確呈安非他命、甲基安非他命、可待因及嗎
    啡陽性反應，有中山醫學大學附設醫院檢驗科藥物檢測中心
    99年12月9 日尿液檢驗報告及台中市警察局第五分局北屯派
    出所採集尿液鑑定同意書、委託尿液檢驗代號與真實姓名對
    照表各1 份在卷可稽，經中山醫學大學附設醫院以免疫學分
    析法、氣相層析質譜儀法為初步、確認檢驗，其結果信而有
    徵，足為本院判斷之依據。此外，扣案之白色粉末1 包（驗
    餘淨重0.2589公克）及殘留有白色粉末之塑膠袋1 個，經送
    行政院衛生署草屯療養院鑑驗結果，均含第一級毒品海洛因
    成分，此有行政院衛生署草屯療養院99年12月15日草療鑑字
    第0991200123號鑑定書1 份在卷可按，堪認被告前開任意性
    自白與事實相符。本件事證明確，被告犯行堪以認定，應予
    依法論科。
三、核被告施品丞所為，係犯毒品危害防制條例第10條第1 項之
    施用第一級毒品罪及同條例第2 項之施用第二級毒品罪。被
    告施用前持有第一、二級毒品之低度行為，分別為施用之高
    度行為所吸收，均不另論罪。又被告所犯上開施用第一、二
    級毒品2 罪間，犯意各別，行為互殊，應予分論併罰。再被
    告有前述犯罪事實部分所載前科執行情形，此有臺灣高等法
    院被告前案紀錄表1 份在卷可佐，其於前案有期徒刑執行完
    畢後，5 年以內故意再犯本件有期徒刑以上之罪，為累犯，
    均應依法均加重其刑。爰審酌被告曾經觀察、勒戒程序，仍
    無法戒除，復又觸犯施用毒品犯行，顯示其無戒絕之決心，
    然被告係傷害自身健康，犯後坦承犯行，態度尚稱良好，參
    酌公訴人請求本院從輕量刑等一切情狀，分別量處如主文所
    示之刑，並定其應執行之刑，以示懲戒。
四、至扣案之白色粉末1 包及殘留有白色粉末之塑膠袋1 個，經
    送行政院衛生署草屯療養院鑑驗結果，均含第一級毒品海洛
    因成分（驗餘淨重0.2589公克），已如前述，此為供被告施
    品丞上開施用第一級毒品海洛因所用之物，而包裹該海洛因
    之包裝袋1 個，難以與毒品析離，均應依毒品危害防制條例
    第18條第1 項前段規定，諭知沒收銷燬之如主文所示；至扣
    案之手機1 支，雖係被告所有，惟非供被告本件施用毒品所
    用之物，爰不予宣告沒收，附此敘明。
五、如不服本件判決，得自收受送達之日起10日內，向本院提起
    上訴。
據上論斷，應依刑事訴訟法第273 條之1 第1 項、第299 條第1
項前段、第310 條之2 、第454 條第1 項，毒品危害防制條例第
10條第1 項、第2 項、第18條第1 項前段，刑法第11條、第47條
第1 項、第51條第5 款，判決如主文。
本案經檢察官葉柏岳到庭執行職務。
中    華    民    國   100    年    12    月    9     日
                  刑事第五庭          法  官  陳德池
以上正本證明與原本無異。
如不服本判決應於收受判決後10日內向本院提出上訴書狀，並應
敘述具體理由；其未敘述上訴理由者，應於上訴期間屆滿後20日
內向本院補提理由書（均須按他造當事人之人數附繕本）「切勿
逕送上級法院」。
中    華    民    國   100    年    12    月    9     日
                                      書記官  黃國源
附錄本案論罪科刑法條之依據：
毒品危害防制條例第10條：
施用第一級毒品者，處6 月以上5 年以下有期徒刑。
施用第二級毒品者，處3 年以下有期徒刑。